【裁判字號】    95,上易,669
【裁判日期】    950523
【裁判案由】    傷害等
【裁判全文】
臺灣高等法院刑事判決                 95年度上易字第669號
上  訴  人
即  被  告  甲○○
上列上訴人因傷害等案件，不服臺灣基隆地方法院94年度易字第
572號，中華民國95年2月22日第一審判決（起訴案號：臺灣基隆
地方法院檢察署94年度偵字第4599號），提起上訴，本院判決如
下：
    主  文
上訴駁回。
    事  實
一、甲○○本住於基隆市安樂區○○○路一一○之八五號十二樓
    ，竟於民國九十四年十一月十三日十八時五十五分許，無故
    侵入隔壁無人居住之一一○之八四號陽台（未據告訴），而
    後無故攀爬侵入至江慧琳所居住之一一○之八三號十二樓陽
    台，再自陽台進入屋內，旋為江慧琳之男友乙○○發現，復
    另行起意，基於傷害之犯意，與乙○○發生拉扯扭打，乙○
    ○因而受有右踝扭傷及拉傷之傷害，甲○○則逃離現場。嗣
    乙○○報警處理，為警於同日十九時十五分許，在上開一一
    ○之八三號頂樓水塔上方發現，並予逮捕。
二、案經江慧琳、乙○○訴由基隆市警察局第四分局報請臺灣基
    隆地方法院檢察署檢察官偵查起訴。
    理  由
一、訊據上訴人即被告否認有侵入住宅及傷害之犯行，於原審辯
    稱：伊是發現八十四號被法院查封現無人居住之房子，有人
    出來，遂用鑰匙丟該人，伊未進入八十三號，亦未與乙○○
    扭打等語，於本院辯稱：伊是噴滅蚊液，而進入隔壁，是不
    小心，無犯罪故意等語，經查：
（一）有關被告穿短袖Ｔ恤，四角內褲於前述時、地侵入基隆市
      安樂區○○○路一一○之八三號十二樓住處，及與證人乙
      ○○發生拉扯扭打，並在該棟大樓八四號十二樓屋內，發
      現被告家中鑰匙及磁卡，在大樓樓頂水塔處發現被告之事
      實，業據證人乙○○，江慧琳於警詢、偵查證述在卷（偵
      卷第十三至十五頁、四四至四七頁、五七頁，第十六至十
      七頁，第四五頁），核與證人阮金山於警詢、偵訊（偵卷
      第十八、四六頁），證人李春美於警詢（偵卷第二二頁）
      及證人陳文質於偵訊（偵卷第五七頁）證述相符，並有被
      告遭查獲時所穿衣、褲照片、現場及鑰匙照片、診斷證明
      書等在卷可參，足認證人乙○○，江慧琳所述，有證據可
      佐，堪予採信。
（二）至被告於原審及本院，先後所辯，已然不符，不能輕信，
      且辯稱：用鑰匙丟該人，伊未進入八十三號，亦未與乙○
      ○扭打乙節，與上開證據不符，何況，證人陳文質於偵查
      中證稱：被告說從八十四號門口往內丟，鑰匙不可能丟到
      床邊的枕頭上等語（偵卷第五八頁），顯見被告所辯，無
      非卸責之詞，委無足採。綜上，事證明確，被告犯行洵堪
      認定。
二、核被告所為，係犯刑法第三百零六條侵入住宅罪、同法第二
    百七十七條第一項傷害罪。所犯上開二罪間，犯意各別，構
    成要件互異，應分論併罰。原審以事證明確，適用刑事訴訟
    法第二百九十九條第一項前段，刑法第三百零六條、第二百
    七十七條第一項、第五十一條條第一項第五款、第四十一條
    第一項前段，罰金罰鍰提高標準條例第一條前段、第二條，
    並審酌被告侵入他人住宅，危害居住安全，且為人發覺後，
    又與人扭打，犯後又飾詞狡辯等一切情狀，分別量處侵入住
    宅罪，有期徒刑四月，傷害罪，有期徒刑三月，定應執行刑
    六月，併均諭知易科罰金之折算標準。且說明扣案鑰匙一串
    ，雖係被告所有，惟與本案無罪，爰不予宣告沒收。認事用
    法並無違誤，被告上訴空言否認犯行，為無理由，應予駁回
    。至於原判決理由二之（一）（2）部分，誤載證人江慧琳
    為「汪」慧琳乙節，屬誤載應予更正問題，於判決尚不生影
    響，附此敘明。
據上論斷，應依刑事訴訟法第三百六十八條判決如主文。
本案經檢察官呂丁旺到庭執行職務。
中    華    民    國    95    年    5    月    23    日
                  刑事第十八庭  審判長法  官  溫耀源
                                      法  官  段景榕
                                      法  官  周政達
以上正本證明與原本無異。
不得上訴。
                                      書記官  陳菊珍
中    華    民    國    95    年    5     月    24    日
附錄：本案論罪科刑法條全文
中華民國刑法第306條
(侵入住居罪)
無故侵入他人住宅、建築物或附連圍繞之土地或船艦者，處 1 年
以下有期徒刑、拘役或 300 元以下罰金。
無故隱匿其內，或受退去之要求而仍留滯者，亦同。
中華民國刑法第277條
(普通傷害罪)
傷害人之身體或健康者，處 3 年以下有期徒刑、拘役或 1 千元
以下罰金。
犯前項之罪因而致人於死者，處無期徒刑或 7 年以上有期徒刑；
致重傷者，處3年以上10年以下有期徒刑。


司法院資訊處製作；財團法人民間司法改革基金會備份。
